【裁判字號】    88,易,4654
【裁判日期】    890127
【裁判案由】    竊盜
【裁判全文】
臺灣板橋地方法院刑事判決                        八十八年度易字第四六五四號
    公  訴  人  臺灣板橋地方法院檢察署檢察官
    被      告  甲○○
右列被告因贓物案件，經檢察官提起公訴（八十八年度偵字第二三七六二號），本院
判決如左：
    主  文
甲○○收受贓物，累犯，處有期徒刑肆月，如易科罰金，以參佰元折算壹日。
    事  實
一、甲○○於民國（下同）八十六年間因贓物案件，經本院判處有期徒刑二月，如易
    科罰金，以三百元折算一日，於八十六年七月二十九日執行完畢，猶不知悔改。
    其明知不詳真實姓名綽號「小丞」（起訴書誤載為小陳）之成年男子所占有，車
    牌號碼ＡＹＷ─六Ｏ九號重型機車，係來路不明之贓物（該車係乙○○所有，起
    訴書誤載為陳劍鳴所有，於八十七年九月二十一日中午十二時許，在台北縣中和
    市○○路一一八四號前失竊），因「小丞」前向甲○○借用新台幣（下同）一萬
    五千元之債務無力清償，竟於八十八年六月間，在台北縣中和市連路中和國小前
    （起訴書誤載為台北市○○區○○街九十二巷附近），將該車交付甲○○使用，
    而甲○○明知「小丞」所交付車號ＡＹＷ─六０九號機車係贓物，竟仍予收受，
    以擔保前開一萬五千元債務之履行（起訴書誤認為買受），雙方約定殆債務清償
    後再予歸還，並由「小丞」代甲○○將其所有車號ＦＨＶ─Ｏ一七號機車之車牌
    懸掛其上，以逃避警方之查緝。嗣於八十八年十月二十三日下午六時許，甲○○
    騎乘上開贓車行經台北市○○街九十二巷口附近時，為警發覺行跡可疑而攔檢查
    獲，並扣得綽號「小丞」所有之鑰匙一支。
二、案經台北市政府警察局中正第二分局移送台灣板橋地方法院檢察署檢察官偵查起
    訴。
    理  由
一、訊據被告甲○○於本院審理中，坦承於右揭時地收受不詳真實姓名綽號「小丞」
    交付車號ＡＹＷ─六０九號機車，並更換為ＦＨＶ─０一七號車牌之事實不諱，
    但矢口否認被訴收受贓物之犯行，辯稱：伊不知該車係竊盜犯罪之贓物云云。惟
    查，本件車牌號碼ＡＹＷ─六Ｏ九號重型機車（查獲時改懸掛ＦＨＶ─０一七號
    車牌），係被害人乙○○所有，於八十七年九月二十一日中午十二時許，在台北
    縣中和市○○路一一八四號前失竊，為竊盜犯罪之贓物，業據被害人乙○○在警
    訊中指訴綦詳，並有贓物認領保管單、失竊報告、車輛竊盜、車牌失竊個別查詢
    報表各一紙在卷可稽。次查，被告收受該輛車號ＡＹＷ─六０九號機車時，已知
    悉其係來路不明之贓物，業據其在偵查中坦承不諱（偵卷第二十頁正面參照）。
    而被告收受該車後並由「小丞」代其將所有之ＦＨＶ─０一七號車牌改懸掛其上
    ，亦據被告在警訊時及偵審中供承在卷，此舉顯係為逃避警方藉車牌資料查詢贓
    車，益證其收受時明知該車係來路不明贓物，被告於本院審理中翻異前供，矢口
    否認犯行，顯屬事後卸責之詞，不足採信。又公訴人認被告係以一萬五千元之代
    價向「小丞」買受該贓車，所為涉有故買贓物之犯行。然被告在警訊中僅供承自
    「小丞」處收受贓車，並未提及一萬五千元債務之事；而其在偵查中，亦僅略述
    收受贓車係為抵「小丞」所欠一萬五千元之債務，但對抵債之真意如何，是否以
    該機車作價一萬五千元交付被告，即二者間互有對價關係，抑或僅供使用，俟清
    償債務後仍須歸還，即收受機車充作擔保而已，並不明確。迄被告於本院審理中
    補充供稱：係為擔保一萬五千元之債務，將來仍須歸還等語。是被告並無買受該
    輛贓車之犯意，公訴人認被告所為係故買贓物，自有誤會，但仍無解其收受贓物
    犯罪之刑責。本案事證明確，被告收受贓物犯罪，洵堪認定，應依法論科。
二、核被告所為，係犯刑法第三百四十九條第一項之收受贓物罪。被告收受本件贓物
    之目的，在擔保「小丞」所積欠之一萬五千元債務，殆債務清償後仍須歸還機車
    ，並非將該車作價一萬五千元出賣予被告，業如前述，公訴人認被告所為涉犯刑
    法三百四十九條第二項之故買贓物罪，尚有未洽，但故買贓物與收受贓物二者，
    其取得占有之基本社會事實同一，起訴法條應予變更。又被告於八十六年間因贓
    物罪，經本院判處有期徒刑二月，如易科罰金，以三百元折算一日，有台灣高等
    法院檢察署刑案紀錄簡覆表、台灣板橋地方法院檢察署刑案資料查註紀錄表各一
    紙在卷可稽，其於刑之執行完畢後五年內，再犯本件有期徒刑以上之刑之罪，為
    累犯，應依刑法第四十七條之規定加重其刑。爰審酌被告犯罪之動機、目的、手
    段，犯罪所生之危害，及犯罪後砌詞狡卸，毫無悔意，態度不佳等一切情狀，量
    處如主文所示之刑，並諭知易科罰金之折算標準，以資懲儆。
據上論斷，應依刑事訴訟法第二百九十九條第一項前段、第三百條，刑法第三百四十
九條第一項、第四十七條、第四十一條，罰金罰鍰提高標準條例第一條前段、第二條
，判決如主文。
本案經檢察官毛有增到庭執行職務。
中      華      民      國    八十九    年      一      月    二十七    日
                                      臺灣板橋地方法院刑事第一庭
                                          法  官  鄭  水  銓
右正本證明與原本無異。
如不服本判決，應於判決送達後十日內，向本院提出上訴狀。
                                          書記官  謝  麗  秋
中      華      民      國    八十九    年      二      月      二      日
附錄本案論罪科刑法條全文：
刑法第三百四十九條
收受贓物者，處三年以下有期徒刑、拘役或五百元以下罰金。
搬運、寄藏、故買贓物或為牙保者，處五年以下有期徒刑、拘役或科或併科一千元以
下罰金。
因贓物變得之財物，以贓物論。


司法院資訊處製作；財團法人民間司法改革基金會備份。
